ACORDAO-COMPLETO-2409666

ACÓRDÃO DE RELAÇÃO

ACÓRDÃO DE RELAÇÃO 1159/2020 ATA 16/2020 - PLENÁRIO

Acórdão 1159/2020-TCU-Plenário
Trata-se de recurso de reconsideração interposto por Rogerio Araújo de Miranda Lobo, contra os subitens 9.4, 9.5, 9.6 e 9.7, do Acórdão 1930/2015-TCU-Plenário, por meio do qual esta Corte de Contas julgou suas contas irregulares, imputando-lhe débito e multa (peça 99) .
Considerando que, regularmente notificado, em 7/3/2016 (peça 113) , da deliberação recorrida (Acórdão 1930/2015-TCU-Plenário) , o responsável somente compareceu aos autos em 30/10/2019, oportunidade em que protocolizou seu recurso de reconsideração (peça 221) ;
Considerando que o prazo para a interposição desse recurso é de 15 (quinze) dias, nos termos do art. 285 do Regimento Interno do TCU;
Considerando que, segundo o disposto no art. 285, § 2º, do RI/TCU, não se conhecerá de recurso de reconsideração quando intempestivo, salvo em razão de superveniência de fatos novos e dentro do período de cento e oitenta dias contado do término do prazo indicado no caput, caso em que não terá efeito suspensivo;
Considerando que no caso em exame já transcorreu o prazo de 180 dias;
Os Ministros do Tribunal de Contas da União, quanto ao processo a seguir relacionado, ACORDAM, por unanimidade, com fundamento no art. 32, inciso I e parágrafo único, da Lei 8.443/1992, e nos arts. 143, inciso IV, alínea "b", e § 3º, 277, inciso I, e 285, caput e § 2º, do Regimento Interno do TCU, de acordo com os pareceres emitidos nos autos, em:
a) não conhecer do recurso de reconsideração interposto por Rogerio Araújo de Miranda Lobo, por restar intempestivo em mais de 180 dias; e
b) encaminhar cópia desta decisão, acompanhada da instrução da unidade técnica, ao recorrente e aos órgãos/entidades interessados.
1. Processo TC-Processo 029.505/2010-0 (TOMADA DE CONTAS ESPECIAL) 
	1.1. Apensos: Processo 015.470/2007-0 (RELATÓRIO DE LEVANTAMENTO) .
	1.2. Responsáveis: Mauro Ernesto Campos Lima (XXX.271.757-XX) ; Mercantil Moreira Construções e Telecomunicações Ltda (00.002.121/0001-72) ; Rogerio Araújo de Miranda Lobo (XXX.659.556-XX) .
	1.3. Recorrente: Rogerio Araújo de Miranda Lobo (XXX.659.556-XX) .
	1.4. Entidade: Departamento Nacional de Infraestrutura de Transportes.
	1.5. Relator: Ministro Vital do Rêgo.
	1.6. Representante do Ministério Público: Procuradora-Geral Cristina Machado da Costa e Silva.
	1.7. Relator da deliberação recorrida: Ministro Walton Alencar Rodrigues.
	1.8. Unidade Técnica: Secretaria de Recursos (Serur) .
	1.9. Representação legal: Lecir Fernandes Campos Lima e Pablo Alves Prado (OAB/DF 43.164) . 
	1.10. Determinações/Recomendações/Orientações: não há.

Mauro Ernesto Campos Lima (XXX.271.757-XX); Mercantil Moreira Construções e Telecomunicações Ltda (00.002.121/0001-72); Rogerio Araújo de Miranda Lobo (XXX.659.556-XX).

ACORDAO-COMPLETO-2427662

Acórdão de Relação 2361/2020 - Plenário

Acórdão de Relação

VITAL DO RÊGO

Ministro Walton Alencar Rodrigues.

Lecir Fernandes Campos Lima e Pablo Alves Prado (OAB/DF 43.164).

Procuradora-Geral Cristina Machado da Costa e Silva.

TOMADA DE CONTAS ESPECIAL (TCE)

Secretaria de Recursos (Serur).